【裁判字號】    95,訴,295
【裁判日期】    950630
【裁判案由】    毒品危害防制條例
【裁判全文】
臺灣苗栗地方法院刑事判決               95年度訴字第295號
公  訴  人  臺灣苗栗地方法院檢察署檢察官
被      告  甲○○
                    （現在臺灣台中女子監獄執行中）
上列被告因毒品危害防制條例案件，經檢察官提起公訴（95年度
毒偵字第517 號），及移送併案辦理（95年度毒偵字第784 號）
，本院依簡式審判程序判決如下：
    主  文
甲○○連續施用第一級毒品，處有期徒刑捌月；第二次扣案之海
洛因壹包（淨重零點零陸公克，空包裝重零點貳壹公克）沒收銷
燬之，注射針筒貳支沒收。又連續施用第二級毒品，處有期徒刑
參月；第一次扣案之安非他命殘渣袋壹個沒收銷燬之，第二次扣
案之玻璃頭吸食器伍支均沒收。應執行有期徒刑拾月；第二次扣
案之海洛因壹包（淨重零點零陸公克，空包裝重零點貳壹公克）
、第一次扣案之安非他命殘渣袋壹個均沒收銷燬之，第二次扣案
之注射針筒貳支、玻璃頭吸食器伍支均沒收。
    犯罪事實及理由
一、犯罪事實：
（一）甲○○曾因施用毒品案件，經觀察、勒戒後，於民國（下
      同）93年8 月17日因無繼續施用毒品傾向出所。
（二）甲○○猶不知悔改，於上開觀察、勒戒執行完畢後5 年內
      ，又基於施用第一級毒品海洛因之概括犯意，自93年12月
      間某日起，至95年4 月3 日中午12時許止，連續在苗栗縣
      銅鑼鄉中平村70份26之9 號，以針筒注射之方式，非法施
      用第1 級毒品海洛因多次。又基於施用第2 級毒品安非他
      命之概括犯意，自95年3 月31日起，至95年4 月3 日止，
      連續在上址，以將第2 級毒品安非他命置於玻璃頭吸食器
      內，下以火燒烤吸取其產生煙霧之方式，非法吸用第2 級
      毒品安非他命多次。嗣分別於下列時、地，為警查獲：
（1）苗栗縣警察局大湖分局偵查隊員警，持本院核發之搜索票
     ，於94年11月26日下午3 時許，至苗栗縣卓蘭鎮豐田里10
     鄰145 之8 號搜索時，除查獲因竊盜案遭通緝之甲○○，
     及甲○○所有之安非他命殘渣袋1 個外，並將甲○○帶回
     偵查隊採尿送驗，結果發現其尿液呈有嗎啡陽性反應。
（2）苗栗縣警察局苗栗分局偵查隊員警，於95年4 月3 日下午
     5 時30分許，至苗栗縣銅鑼鄉中平村70份26之9 號查案時
     ，當場扣得甲○○所有之海洛因1 包（淨重0.06公克，空
     包裝重0.21公克）、注射針筒2 支及玻璃頭吸食器5 支外
     ，並將甲○○帶回分局採尿送驗，結果發現其尿液確呈有
     甲基安非他命及嗎啡陽性反應。
二、證據名稱：
（一）台灣苗栗地方法院檢察署95年度毒偵字第517 號偵查卷部
      分：
  （1）被告甲○○於本院審理中之自白。
  （2）中山醫學大學附設醫院檢驗科藥物檢測中心95年5 月4日
       尿液檢驗報告。
  （3）苗栗縣警察局苗栗分局查獲違反毒品危害防制條例嫌疑
       人尿液檢體編號對照表。
  （4）法務部調查局95年5 月3 日調科壹字第990001521 號鑑
       定通知書。
  （5）彩色照片3 張。
  （6）扣案之海洛因1 包（淨重0.06公克，空包裝重0.21公克
       ）、注射針筒2 支、玻璃頭吸食器5 支。
（二）台灣苗栗地方法院檢察署95年度毒偵字第784 號偵查卷部
      分：
  （1）被告甲○○於本院審理中之自白。
  （2）中山醫學大學附設醫院藥物濫用檢測中心94年12月15日
       尿液檢驗報告。
  （3）苗栗縣警察局大湖分局偵辦毒品案件嫌犯尿液檢體編號
       登記簿。
  （4）扣案之安非他命殘渣袋1 個。
三、台灣苗栗地方法院檢察署檢察官，就被告甲○○於94年11月
    26日下午3 時許，被警查獲其有施用第1 級毒品海洛因之犯
    行，而以該署95年度毒偵字第784 號偵查卷移送本院併案審
    理乙節，因移送併辦部分，與起訴被告甲○○非法施用第1
    級毒品海洛因部分，有連續犯之裁判上1 罪關係，依審判不
    可分原則，本院自應一併予以審理，附此敘明。
四、應適用之法條：
（一）刑事訴訟法第273 條之1 第1 項、第299 條第1 項前段、
      第310 條之2 、第454 條第1 項。
（二）毒品危害防制條例第10條第1 項、第2 項、第18條第1 項
      前段。
（三）刑法第11條前段、第56條、第51條第5 款、第38條第1 項
      第2 款。
五、本判決係依刑事訴訟法第310 條之2 、第454 條第1 項製作
    ，依法僅記載當事人欄、主文、犯罪事實、證據名稱以及應
    適用之法條，其中犯罪事實部分，依同法第308 條之修正立
    法理由，亦僅記載犯罪構成要件事實，關於刑罰加重事由（
    含累犯在內）免予記載（法院辦理刑事訴訟案件應行注意事
    項第144 點參照），但仍於主文予以表明，並於應適用之法
    條欄予以引用。如不服本判決，應於判決送達之日起10日內
    ，向本院提起上訴。
本案經檢察官石東超到庭執行職務。
中    華    民    國    95    年    6     月    30    日
                  刑事第三庭    法  官  柳章峰
以上正本證明與原本無異。
如不服本判決，應於判決送達後10日內向本院提出上訴狀（應抄
附繕本）。告訴人或被害人如對於本判決不服者，應具備理由請
求檢察官上訴，其上訴期間之計算係以檢察官收受判決正本之日
期為準。
                                書記官  陳采瑜
中    華    民    國    95    年    6     月    30    日
附記論罪之法條全文：
毒品危害防制條例第10條
施用第一級毒品者，處6月以上5年以下有期徒刑。
施用第二級毒品者，處3年以下有期徒刑。


司法院資訊處製作；財團法人民間司法改革基金會備份。
